臺灣基隆地方法院刑事判決　　　　　　　 96年度訴字第820號
公　訴　人　臺灣基隆地方法院檢察署檢察官
被　　　告　丙○○
上列被告因毒品危害防制條例案件，經檢察官提起公訴（96年度
毒偵字第2394、2395號），因被告於準備程序中為有罪之陳述，
經本院合議庭裁定由受命法官獨任行簡式審判程序，判決如下：
    主  文
丙○○施用第一級毒品，累犯，處有期徒刑柒月；注射針筒壹支
沒收。又施用第一級毒品，累犯，處有期徒刑柒月，扣案之第一
級毒品海洛因壹包（淨重零點壹參公克）併同難以完全析離之包
裝袋沒收銷燬之，注射針筒壹支沒收。應執行有期徒刑壹年；扣
案之第一級毒品海洛因壹包（淨重零點壹參公克）併同難以完全
析離之包裝袋沒收銷燬之，注射針筒貳支均沒收。
    事實及理由
一、本件犯罪事實、證據並所犯法條攔除下列應予補充或更正外
    ，其餘均引用檢察官起訴書（如附件）所載：(1)犯罪事實欄
    一倒數第11行「96年7月4日下午 5時32分為警採尿往前回溯
    24小時內之某時許（扣除為警查獲之同日下午 5時許以後之
    經過時間）」等字刪除，更正為「96年7月4日上午 8時許」
    ，(2)犯罪事實欄一倒數第 8行「不詳處所」等字刪除，更正
    為「在基隆市○○區○○路205巷29弄4號 2樓住處」，(3)犯
    罪事實欄一倒數第 7行「施用毒品海洛因」等字補充為「各
    以針筒注射之方式施用毒品海洛因各 1次」，(4)證據欄補充
    ：「被告於本院中之自白」。
二、據上論斷，應依刑事訴訟法第273條之1第1項、第299條第1
    項前段、第310條之2、第454條第2項，毒品危害防制條例第
    10條第1項、第18條第1項前段，刑法第11條前段、第47條第
    1項、第38條第1項第2款、第51條第5款，判決如主文。
本案經檢察官甲○○到庭執行職務。
中　　華　　民　　國　　96　　年　　12　　月　　7  　日
                  刑事第三庭法    官  鄭培麗
以上正本證明與原本無異。
對於本件判決如有不服，應於收受送達後10日內，向本院提出上
訴書狀，敘明上訴理由，上訴於臺灣高等法院，並按他造當事人
之人數附具繕本。『切勿逕送上級法院』
中　　華　　民　　國　 096　　年　　12　　月　　7 　　日
                            書 記 官  潘端典
附錄論罪法條：
毒品危害防制條例第10條
施用第一級毒品者，處 6 月以上 5 年以下有期徒刑。
施用第二級毒品者，處 3 年以下有期徒刑。
附件：
臺灣基隆地方法院檢察署檢察官起訴書
　　　　　　　　　　　　　　　　　　96年度毒偵字第2394號
　　　　　　　　　　　　　　　　　　96年度毒偵字第2395號
　　被　　　告　丙○○　男　30歲（民國○○年○○月○日生）
　　　　　　　　　　　　籍設基隆市○○區○○街71號2樓之1
                        現居基隆市○○區○○路205巷29弄4
                        號2樓
　　　　　　　　　　　　國民身分證統一編號：Ｚ000000000號
上列被告因違反毒品危害防制條例案件，業經偵查終結，認應提
起公訴，茲敘述犯罪事實、證據並所犯法條如下：
　　　　犯罪事實
一、丙○○前因施用毒品案件，經強制戒治（業於民國89年5 月
    11日期滿執行完畢），由本署檢察官以89年度戒毒偵字第72
    號為不起訴處分確定。復因施用第一級毒品案件，經送強制
    戒治，於91年5月24日期滿執行完畢，由本署檢察官以90 年
    度毒偵字第443號提起公訴，經臺灣基隆地方法院以90 年度
    訴字第218號判處應執行有期徒刑10月確定，甫於92年3 月6
    日縮刑期滿執行完畢。又因施用第一、二級毒品案件，經送
    強制戒治（已於93年1月9日因毒品危害防制條例修正，不必
    繼續執行而出所），先後由本署檢察官以92年度毒偵字第39
    6號、第619號提起公訴，分別經臺灣基隆地方法院以92年度
    訴字第275號及92年度易字第205號各判處有期徒刑8月、7月
    確定，經接續執行，於94年2月4日縮短刑期假釋並付保護管
    束出獄，甫於94年2 月14日管束期滿執行完畢。再因施用第
    一級毒品案件，由本署檢察官以94年度毒偵字第1653號提起
    公訴，經臺灣基隆地方法院以94年度訴字第559 號判處有期
    徒刑1年2月，經臺灣高等地方法院於94年11月29日以94年度
    上訴字第3207號駁回上訴而確定，經與其另犯之贓物罪合併
    執行，於96年4月4日縮短刑期假釋出監，假釋期間交付保護
    管束，甫於96年5月4日期滿執行完畢。再於96年4 月20日，
    因施用第一級毒品案件，由本署檢察官以96年度毒偵字第11
    89號提起公訴，經臺灣基隆地方法院於96年9 月26日，以96
    年度訴字第453號判處有期徒刑8月，經減刑為有期徒刑4 月
    （尚未確定）。詎丙○○仍未戒除毒癮，復基於施用第一級
    毒品海洛因之犯意，先後於96年7 月4日下午5時32分為警採
    尿往前回溯24小時內之某時許（扣除為警查獲之同日下午 5
    時許以後之經過時間）及同年月21日下午5 時許，分別在不
    詳處所及位於基隆市○○區○○路222號之基隆長庚醫院9樓
    家屬休息室981號床上，施用毒品海洛因，迄為警分別於（1
    ）96年7月4日下午5時許，經警通知採尿送驗；（2）96 年7
    月21日晚上8時30分許，在基隆市長庚醫院9樓家屬休息室內
    查獲，當場並扣得其身上所有之毒品海洛因1包 （淨重0.13
    公克、空包裝重0.20公克）及注射針筒2 支，均經警採其尿
    液送驗結果，其尿液中係呈海洛因之陽性反應後，始查悉上
    情。
二、案經基隆市警察局第二分局及第四分局報告偵辦。
　　　　證據並所犯法條
一、訊據被告丙○○僅坦承有於基隆長庚醫院家屬休息室內施用
    第一級毒品之犯行，經查，被告為警查獲採尿送驗結果，均
    呈鴉片類或嗎啡類之陽性反應，此有基隆市警察局第二分局
    、第四分局偵辦毒品案件尿液檢體對照表2 份、台灣尖端先
    進生技醫藥股份有限公司出具之濫用藥物檢驗報告（尿液檢
    體編號：096243號）及台灣檢驗科技股份有限公司出具之濫
    用藥物尿液檢驗報告（尿液檢體編號：Ｚ000000000000號 ）
    各1 份附卷可稽，堪信被告確有於上揭時地，施用毒品海洛
    因之事實。此外，並有毒品海洛因1包（淨重0.13公克） 及
    注射針筒2支扣案可資佐證，復有法務部調查局96年9 月1日
    調科壹字第09623064280 號鑑定書、不起訴處分書、起訴書
    及本署刑案資料查註紀錄表在卷足憑，本件事證明確，被告
    犯行堪以認定。
二、核被告丙○○所為，係涉犯毒品危害防制條例第10條第1 項
    之施用第一級毒品罪嫌。其所犯上開2 罪間，時、地並非密
    接，請予分論併罰。又被告曾受徒刑之執行完畢（有本署刑
    案資料查註紀錄表可參），5 年以內，故意再犯本件有期徒
    刑以上之罪，為累犯，請依刑法第47條第1 項規定加重其刑
    。扣案之毒品，請依同條例第18條第1 項前段規定宣告沒收
    並諭知銷燬；施用毒品之器具，請依刑法第38條第1項第2款
    、第2項規定宣告沒收。
三、依毒品危害防制條例第23條第2項、刑事訴訟法第251條第 1
    項提起公訴。
　　此    致
臺灣基隆地方法院
中　　華　　民　　國　　96　　年　　10　　月　　3 　　日
　　　　　　　　　　　　　　　檢察官　乙  ○  ○
本件正本證明與原本無異
中　　華　　民　　國　　96　　年　　10　　月　　11　　日
　　　　　　　　　　　　　　　書記官　何  淑  貞
附錄所犯法條：
毒品危害防制條例第10條第1項
    施用第一級毒品者，處 6 月以上 5 年以下有期徒刑。
